【裁判字號】    97,交聲,2861
【裁判日期】    971117
【裁判案由】    交管條例聲異
【裁判全文】
臺灣板橋地方法院交通事件裁定        97年度交聲字第2861號
異  議  人
即受處分人  甲○○
上列受處分人因違反道路交通管理處罰條例案件，對於交通部公
路總局臺北區監理所蘆洲監理站中華民國九十七年九月二十四日
所為之處分（原處分案號：北監蘆字第裁四六－Ｃ000000
00號）聲明異議，本院裁定如下：
    主    文
異議駁回。
    理    由
一、按受處分人不服第八條主管機關所為之處罰，得於接到裁決
    之翌日起二十日內向管轄地方法院聲明異議；而交通法庭認
    聲明異議不合法律上之程式，且無從補正者，應以裁定駁回
    之，道路交通管理處罰條例第八十七條第一項、道路交通案
    件處理辦法第十八條前段分別定有明文。另依道路交通管理
    處罰條例第八十七條規定向管轄法院聲明異議之期間，自裁
    決送達之翌日起算，並得依法扣除在途期間，道路交通案件
    處理辦法第十二條亦定有明文。而當事人非居住於處罰機關
    所在之鄉、鎮、市（包括縣轄市、省轄市及院轄市），但居
    住於受理聲明異議案件法院之管轄區域者，依法院訴訟當事
    人在途期間標準第二條第一款中之「地方法院在途期間」欄
    所載日數，扣除在途期間，法院訴訟當事人在途期間標準第
    四條第一款第二目亦規定甚明。
二、經查：本件異議人即受處分人甲○○之住所係設於「臺北縣
    三重市○○路○段九七之十三號三樓之一」，此有異議人提
    出之聲明異議狀乙紙在卷可憑。而本件之裁決書已於民國九
    十七年九月二十六日送達異議人上開之住所，並經有辨別事
    理能力之應受送達處所之接收人員代為簽收等情，此有交通
    部公路總局臺北區監理所蘆洲監理站送達證書一紙（詳見本
    院卷）在卷可憑，異議人對於該裁決書確於上開住處由應受
    送達處所之接收人員代為收受一節，亦未爭執，故上開裁決
    書業於九十七年九月二十六日發生送達之效力。次按「依道
    路交通管理處罰條例第八十七條規定向管轄法院聲明異議之
    期間，自裁決送達之翌日起算，並得依法扣除在途期間及聲
    請回復原狀」，道路交通案件處理辦法第十二條定有明文。
    而道路交通案件處理辦法第十二條規定交通案件聲明異議之
    在途期間扣除，當事人如係居住臺灣地區，而當事人非居住
    於處罰機關所在之鄉、鎮、市（包括縣轄市、省轄市及院轄
    市），但居住於受理聲明異議案件法院之管轄區域者，依本
    標準第二條第一款中之「地方法院在途期間」欄所載日數，
    扣除在途期間，此觀法院訴訟當事人在途期間標準第四條第
    一款第二目規定自明。本件異議人於上開裁決書送達時之住
    所係位於臺北縣三重市，其雖非居住於原處罰機關即臺北區
    監理所蘆洲監理站（設於臺北縣蘆洲市○○○路一六三號）
    所在之蘆洲市，惟其居住於本院之管轄區域內，依上揭規定
    ，須扣除二日之在途期間，故異議人如欲聲明異議，應於上
    開裁決書送達之翌日起二十二日（即異議期間二十日加計在
    途期間二日）內，即於九十七年十月二十日（因末日即同年
    月十八日、十九日為假日〈星期六、日〉再順延至上班日）
    以前提出，惟異議人遲至九十七年十月二十四日始就上揭原
    處分聲明異議等情，此有異議人所提出聲明異議狀上之臺北
    區監理所蘆洲監理站第三股收件章附卷為憑（見本院卷），
    顯已逾異議期間。則揆諸上揭法律規定與本院說明，本件異
    議人之聲明異議於法未合，且無從補正，本院自應以裁定駁
    回。
三、據上論斷，應依道路交通案件處理辦法第十八條前段，裁定
    如主文。
中    華    民    國    97    年    11    月    17    日
                  交通法庭法  官  吳冠霆
上列正本證明與原本無異。
如不服本裁定，應於裁定送達後五日內敘明抗告理由，向本院提
出抗告狀。
                          書記官  黃炎煌
中    華    民    國    97    年    11    月    17    日


司法院資訊處製作；財團法人民間司法改革基金會備份。
